臺灣宜蘭地方法院民事簡易判決
111年度羅簡字第15號
原      告  臺灣中小企業銀行股份有限公司

法定代理人  林謙浩  
被      告  徐宏賢即洽生行


上列當事人間請求清償債務事件，本院於民國111年3月4日言詞
辯論終結，判決如下：
    主      文
被告應給付原告新臺幣肆拾貳萬伍仟壹佰柒拾壹元，自民國110
年8月21日起至清償日止，按年息百分之5.22計算之利息，暨自
民國110年9月22日起至清償日止，其逾期在6個月以內部分，按
上開利率百分之10，逾期在6個月以上者，就超過部分，按上開
利率百分之20計付之違約金。
訴訟費用新臺幣肆仟陸佰參拾元由被告負擔。
本判決第一項得假執行。但被告如以新臺幣肆拾貳萬伍仟壹佰柒
拾壹元為原告預供擔保後，得免為假執行。 
    事實及理由
一、原告主張：被告於民國109年5月21日與原告簽訂借據，約定
    借款新臺幣（下同）50萬元，借款期間為109年5月21日起至
    114年5月21日止，自實際撥款日起，前6個月按月計息，自7
    個月起，依年金法按月攤還本息。利息引用指標為中華郵政
    股份有限公司二年期定期儲金機動利率（目前為年息0.845％
    ），自109年5月21日起至110年5月20日止，依上開指標利率
    加0.155％機動計息，其後則按上開指標利率加1％機動利息；
    另約定借款到期或視為到期時，立約人願立即清償，如有遲
    延，願改按逾期當時本行基準利率（採按月調整，目前為2.
    22％）加年息3％計付利息（目前年息即5.22％）；並約定逾期
    償還本息時，按借款總餘額自應償還日起，逾期6個月以內
    部分照前開利率10％，逾期超過6個月部分照前開利率20％加
    付違約金。詎被告於110年8月起即未依約還款，依兩造所簽
    訂之授信約定書約定，上開借款即視為全部到期，故原告應
    一次清償積欠之本金、利息及違約金。為此，爰依消費借貸
    之法律關係提起本件訴訟等語。並聲明：如主文第1項所示
    。
二、被告答辯略以：伊對於本金、利息、違約金數額沒有意見。
    但目前沒有能力一次償還，希望分期等語為辯，並聲明請求
　　駁回原告之訴。
三、本院得心證之理由：
  ㈠原告主張之事實，業據其提出與所述相符之借據、授信約定
    書、電腦資料查詢單、撥還款明細查詢單、放款利率歷史資
    料表等影本為證（見本院卷第4頁至第9頁），並為被告所不
    爭執，依民事訴訟法第280條第1項之規定，視同自認，堪信
    原告之主張為真實。從而，原告依消費借貸之法律關係，請
    求被告為如主文第1項所示之給付，為有理由，應予准許。
    至被告抗辯無法一次清償，請求分期清償乙節，然按判決所
    命之給付，其性質非長期間不能履行，或斟酌被告之境況，
    兼顧原告之利益，法院得於判決內定相當之履行期間或命分
    期給付。經原告同意者，亦同，民事訴訟法第396條第1項固
    有明文。然被告請求分期付款未見原告同意，被告亦未提出
    任何積極證據以供本院審酌其境況及是否適於分期給付，不
    符民事訴訟法第396條第1項之要件，亦不影響其依約所負之
    清償責任，被告上開所辯，要難憑採。
四、本件係就民事訴訟法第427條第1項訴訟適用簡易程序所為被
    告敗訴判決，依同法第389條第1項第3款規定，應依職權宣
    告假執行。另依職權宣告被告如預供擔保，得免為假執行。
五、本件事證已臻明確，兩造其餘之攻擊防禦方法及所提證據，
    經核與判決結果不生影響，爰不逐一論述，附此敘明。
六、訴訟費用負擔之依據：民事訴訟法第78條。並依職權確定訴
    訟費用額為4,630元（第一審裁判費），應由被告負擔。　
中　　華　　民　　國　　111 　年　　3 　　月　　25　　日
                  羅東簡易庭  法  官  黃淑芳
以上正本係照原本作成。
如不服本判決，應於送達後20日內，向本院提出上訴狀並表明上
訴理由，如於本判決宣示後送達前提起上訴者，應於判決送達後
20日內補提上訴理由書（須附繕本）。
如委任律師提起上訴者，應一併繳納上訴審裁判費。
中　　華　　民　　國　　111 　年　　3 　　月　　25　　日
                              書記官　廖文瑜